【裁判字號】    98,上易,265
【裁判日期】    980218
【裁判案由】    竊盜
【裁判全文】
臺灣高等法院臺中分院刑事判決         98年度上易字第265號
上  訴  人
即  被  告  甲○○
上列上訴人因竊盜案件，不服臺灣南投地方法院97年度易字第59
8號中華民國97年12月31日第一審判決（起訴案號：臺灣南投地
方法院檢察署97年度偵字第2903號），提起上訴，本院判決如下
：
    主  文
上訴駁回。
    理  由
一、按依刑事訴訟法第350條、第361條、第362條、第367條規定
    ，不服地方法院之第一審判決而上訴者，須提出上訴書狀，
    並應敘述具體理由，為上訴必備之程式；其所提出之書狀未
    敘述上訴理由，或僅曾以言詞陳述上訴理由者，均應於上訴
    期間屆滿後20日內補提理由書於第一審法院。第一審法院經
    形式審查，認逾期未補提上訴理由者，應定期間先命補正；
    逾期未補正者，為上訴不合法律上之程式，應以裁定駁回。
    倘已提出上訴理由，但所提非屬具體理由者，則由第二審法
    院以上訴不合法律上之程式，判決駁回。而所謂具體理由，
    必係依據卷內既有訴訟資料或提出新事證，指摘或表明第一
    審判決有何採證認事、用法或量刑等足以影響判決本旨之不
    當或違法，而構成應予撤銷之具體事由，始克當之（例如：
    依憑證據法則具體指出所採證據何以不具證據能力，或依憑
    卷證資料，明確指出所為證據證明力之判斷如何違背經驗、
    論理法則）；倘僅泛言原判決認定事實錯誤、違背法令、量
    刑失之過重或輕縱，而未依上揭意旨指出具體事由，或形式
    上雖已指出具體事由，然該事由縱使屬實，亦不足以認為原
    判決有何不當或違法者（例如：對不具有調查必要性之證據
    ，法院未依聲請調查亦未說明理由，或援用證據不當，但除
    去該證據仍應為同一事實之認定），皆難謂係具體理由，俾
    與第二審上訴制度旨在請求第二審法院撤銷、變更第一審不
    當或違法之判決，以實現個案救濟之立法目的相契合，並節
    制濫行上訴（最高法院97年度臺上字第892號刑事判決意旨
    參照）。
二、本件上訴人即被告甲○○（下稱被告）上訴理由狀所載理由
    略謂：(一)原審僅憑證人蔡宜珍於警詢及偵查中臆測被告持類
    似螺絲起子，拆卸路燈燈座鐵片，並記下被告騎乘機車車號
    ，及自行擬制情況判斷，於作案工具及贓物等積極證據未見
    查扣，佐以證實作案工具是否確為螺絲起子？贓物究否路燈
    燈座鐵片？數量若干？於事證不明，啟人疑義之情況下，即
    入人於罪，未依法本諸罪疑惟輕及無罪推定，為被告有利之
    認定，判決自有法則適用不當之違法。(二)證人蔡宜珍為本案
    之重要證人，未經原審合法訊問，亦不顧被告之詰問權，警
    詢及偵查筆錄自屬無證據能力，依法自不得作為判斷之依據
    。(三)被告患有邊緣性智能障礙合併憂鬱及失眠障礙，並經原
    審囑託行政院衛生署草屯療養院鑑定結果，亦認被告有精神
    感官性憂鬱症，及藥物成癮。原審仍依一般人正常行為狀況
    而加以苛責，並對區區價值約新台幣400元之對價物品，重
    科有期徒刑10月，有違公平正義及比例原則云云。惟查：
  (一)被告因不服地方法院之第一審判決而於98年1月23日向原審
    法院具狀提出上訴理由書狀敘明上訴理由，依刑事訴訟法第
    361條第2項條文、立法修正理由及上開最高法院判決意旨，
    被告倘已提出上訴理由，但所提非屬具體理由者，由第二審
    法院以上訴不合法律上之程式，以判決駁回之。至於上訴理
    由是否具體，係屬第二審法院審查範圍，則不在命補正之列
    （參見法院辦理刑事訴訟案件應行注意事項第162點），合
    先敘明。
  (二)原審判決就認定被告犯罪所憑之證據，已經詳細調查審酌，
    經核無違證據及論理法則，對於被告有利之證據及辯解，並
    說明如何不可採之理由。就量刑方面，亦已審酌被告犯罪之
    一切情狀而量處其刑，尚屬妥適，並無過重或過輕之情形。
    被告提起上訴，固具備形式上之理由，但其仍係就原審已經
    調查審酌之事項，加以爭執，並未提出新事證，以供調查。
    上訴意旨所稱各節，均不足以影響原判決之認事用法，乃徒
    憑己意漫指原審判決不當，自不足以動搖原判決認定犯罪事
    實及量刑之基礎，難認係構成應予撤銷之具體事由，即非屬
    具體理由，其上訴顯然違背法律上之程式，應予駁回，並不
    經言詞辯論為之。
據上論斷，應依刑事訴訟法第367條前段、第372條，判決如主文
。
中    華    民    國    98    年    2     月    18    日
            刑事刑十一庭  審判長法  官  陳  朱  貴
                                法  官  何  志  通
                                法  官  郭  同  奇
以上正本證明與原本無異。
不得上訴。
                                書記官  康  孝  慈
中    華    民    國    98    年    2    月    19    日


司法院資訊處製作；財團法人民間司法改革基金會備份。
